【裁判字號】    98,訴,3633
【裁判日期】    981126
【裁判案由】    毒品危害防制條例
【裁判全文】
臺灣板橋地方法院刑事判決              98年度訴字第3633號
公  訴  人  臺灣板橋地方法院檢察署檢察官
被      告  甲○○
上列被告因違反毒品危害防制條例案件，經檢察官提起公訴（98
年度毒偵字第6089號），被告於本院準備程序中就被訴事實為有
罪之陳述，經告知被告簡式審判程序之旨，並聽取當事人之意見
後，本院合議庭裁定由受命法官獨任進行簡式審判程序，判決如
下：
    主  文
甲○○施用第一級毒品，累犯，處有期徒刑捌月，扣案第一級毒
品海洛因壹包（驗餘淨重零點零壹參貳公克）沒收銷燬之，扣案
注射針筒貳支均沒收；又施用第二級毒品，累犯，處有期徒刑肆
月。應執行有期徒刑拾月，扣案第一級毒品海洛因壹包（驗餘淨
重零點零壹參貳公克）沒收銷燬之，扣案注射針筒貳支均沒收。
    事  實
一、甲○○曾因施用毒品案件，經本院以93年度毒聲字第19號裁
    定送勒戒處所觀察、勒戒後，認有繼續施用毒品之傾向，復
    經本院以93年度毒聲字第776 號裁定令入戒治處所強制戒治
    ，於民國94年3 月25日強制戒治執行完畢，並由臺灣板橋地
    方法院檢察署檢察官以94年度戒毒偵字第185 號為不起訴處
    分確定。另因竊盜案件，經本院以92年度簡字第3235號判決
    判處有期徒刑7 月，緩刑3 年確定；復因竊盜案件，經本院
    以93年度易字第249 號判決判處有期徒刑8 月，嗣經臺灣高
    等法院以93年度上易字第1734號判決駁回上訴而確定，前述
    緩刑之宣告乃經撤銷，前揭二案件經接續執行後，於95年4
    月7 日假釋出監付保護管束，並於95年5 月31日保護管束期
    滿，假釋未經撤銷，其未執行之刑，以已執行論（本案構成
    累犯）。仍不知悔改，於執行完畢釋放後5 年內，分別基於
    施用第一級毒品海洛因及第二級毒品甲基安非他命之犯意，
    於98年8 月20日某時，在臺北縣泰山鄉○○路○ 段331 巷3
    號1 樓內，以將甲基安非他命置入吸食器內燒烤產生煙霧之
    方式，施用第二級毒品甲基安非他命1 次。復於同年月21日
    凌晨3 時許，在上址，以將海洛因摻水後置入針筒內注射身
    體之方式，施用第一級毒品海洛因1 次。嗣於同日下午1 時
    10分許，在上址為警查獲，並扣得其所有欲供施用之海洛因
    1 包（驗餘淨重0.0132公克）及供施用海洛因所用之注射針
    筒2 支等物。
二、案經臺北縣政府警察局新莊分局移送臺灣板橋地方法院檢察
    署檢察官偵查起訴。
    理  由
一、上揭犯罪事實，業據被告甲○○於本院審理中坦承不諱，又
    被告於98年8 月21日下午3 時20分許為警採集之尿液經送檢
    驗結果，確呈海洛因代謝物嗎啡及甲基安非他命陽性反應，
    有臺灣檢驗科技股份有限公司98年9 月3 日濫用藥物檢驗報
    告乙紙附卷可稽（附於98年度毒偵字第6089號偵查卷第34頁
    ）。扣案之白色粉末1 包經以氣相層析質譜儀分析法鑑驗結
    果，含海洛因成分，驗餘淨重0.0132公克等情，亦有交通部
    民用航空局航空醫務中心98年9 月3 日航藥鑑字第0984466
    號毒品鑑定書1 件存卷為憑（見同上偵查卷第36頁），復有
    被告自承為其所有供施用海洛因使用之注射針筒2 支等物扣
    案可佐，足證被告之自白與事實相符。又被告有事實欄所示
    之施用毒品前科，有臺灣高等法院被告前案紀錄表存卷可參
    ，其於強制戒治執行完畢釋放後，5 年內再犯本件施用第一
    、二級毒品之罪，事證明確，洵堪認定。
二、按海洛因及甲基安非他命為毒品危害防制條例第2 條第2 項
    第1 款、第2 款明定之第一、二級毒品。核被告所為，係犯
    毒品危害防制條例第10條第1 項、第2 項之施用第一、二級
    毒品罪。其持有第一、二級毒品之低度行為，為施用之高度
    行為所吸收，不另論罪。被告所犯上開二罪間，犯意個別，
    行為互殊，應予分論併罰。又被告有如事實欄所示之犯罪科
    刑執行情形，有前引臺灣高等法院被告前案紀錄表可佐，其
    於有期徒刑執行完畢後5 年內，故意再犯本件有期徒刑以上
    之二罪，為累犯，均應依刑法第47條第1 項之規定加重其刑
    。爰審酌被告之素行、犯罪之動機、手段、所生危害程度及
    犯罪後之態度等一切情狀，分別量處如主文所示之刑，並定
    其應執行之刑，以資懲儆。
三、扣案之海洛因1 包（驗餘淨重0.0132公克）係查獲之第一級
    級毒品，且因該海洛因之包裝袋與其內之毒品難以完全析離
    ，故扣案之海洛因1 包，不問屬於犯人與否，應依毒品危害
    防制條例第18條第1 項前段規定沒收銷燬之。另扣案之注射
    針筒2 支，係被告所有供其施用海洛因所用之物，業據被告
    於本院審理時供陳明確，爰均依刑法第38條第1 項第2 款、
    第3 項之規定宣告沒收。
據上論斷，應依刑事訴訟法第273 條之1 第1 項、第299 條第1
項前段，毒品危害防制條例第10條第1 項、第2 項、第18條第1
項前段，刑法第11條前段、第47條第1 項、第51條第5 款、第38
條第1 項第2 款、第3 項，判決如主文。
本案經檢察官陳姿雯到庭執行職務。
中    華    民    國    98    年    11    月    26    日
                  刑事第二十庭  法  官  吳佳穎
以上正本證明與原本無異
如不服本判決應於送達後10日內向本院提出上訴狀
                                書記官  黃炎煌
中    華    民    國    98    年    11    月    26    日
附錄本案論罪科刑法條全文：
毒品危害防制條例第10條
施用第一級毒品者，處6 月以上5 年以下有期徒刑。
施用第二級毒品者，處3 年以下有期徒刑


司法院資訊處製作；財團法人民間司法改革基金會備份。
